【裁判字號】    97,裁,4435
【裁判日期】    970911
【裁判案由】    遺產稅
【裁判全文】
最  高  行  政  法  院  裁  定
                                      97年度裁字第4435號
聲  請  人  甲○○
上列聲請人因與相對人財政部臺灣省南區國稅局間遺產稅事件，
對於中華民國97年1月28日本院97年度裁字第907號裁定，聲請再
審，本院裁定如下︰
    主  文
再審之聲請駁回。
再審訴訟費用由聲請人負擔。
    理  由
一、按對於確定裁定聲請再審，應依行政訴訟法第283條準用第
    277條第1項第4款之規定表明再審理由，此為必須具備之程
    式。所謂表明再審理由，必須指明確定裁定有如何合於再審
    事由之具體情事，始為相當。倘僅泛言有何條款之再審事由
    ，而無具體情事者，尚難謂已合法表明再審理由。如未表明
    再審理由，法院無庸命其補正。
二、本件聲請人主張本院97年度裁字第907號確定裁定（下稱原
    確定裁定）有行政訴訟法第273條第1項第1款、第13款及第
    14款所定再審事由，對之聲請再審，其聲請意旨略謂：被繼
    承人黃秋月所遺坐落高雄縣大寮鄉○○段991地號土地為非
    都市土地，山坡地保育區，農牧用地，地目林，農業用地（
    下稱系爭農地）於繼承事實發生前即種植荔枝等果樹及竹林
    ，並有部分既成墳墓，之後由繼承人黃耀玄繼續經營農業生
    產及維護水土保持，依內政部民國（下同）82年10月7日台
    內地字第2270號及85年3月27日內地字第8502296號函釋，對
    非都市土地、山坡地保育區農牧用地，編定前已存在私人墳
    墓，得繼續將來之使用，故應認定為農地合法使用。復依財
    政部78年5月31日台財稅第090082761號函釋，遺產中農業用
    地，部分已變更農地使用，依農業發展條例第31條之規定符
    合非都市土地使用管制規則，山坡地保育區、森林區之編定
    範圍，應推定為繼續經營農業生產，依法應准免徵遺產稅，
    並退回超收稅額等語。經核聲請人所陳理由，無非對於系爭
    農地得否免徵遺產稅之實體事項有所爭執，而對於原確定裁
    定以其對於本院96年度裁字第2389號確定裁定究有如何合於
    所引法條規定再審事由之具體情事，則未據敘明，其再審之
    聲請為不合法為由，而駁回其再審之聲請，究有如何合於行
    政訴訟法第273條第1項第1款、第13款及第14款規定再審事
    由之具體情事，則未據敘明，依上開規定及說明，其再審之
    聲請自非合法，應予駁回。
三、依行政訴訟法第283條、第278條第1項、第104條、民事訴訟
    法第95條、第78條，裁定如主文。
中    華    民    國    97    年    9     月    11    日
                    最高行政法院第五庭
                        審判長法官  劉  鑫  楨
                              法官  黃  秋  鴻
                              法官  黃  淑  玲
                              法官  吳  慧  娟
                              法官  曹  瑞  卿
以  上  正  本  證  明  與  原  本  無  異
中    華    民    國    97    年    9     月    11    日
                              書記官  張  雅  琴


司法院資訊處製作；財團法人民間司法改革基金會備份。
